【裁判字號】    94,再易,160
【裁判日期】    950102
【裁判案由】    遞補理事
【裁判全文】
臺灣高等法院民事裁定                 94年度再易字第160號
再審原告    甲○○
再審被告    台北市第五信用合作社
法定代理人  陳建忠
上列當事人間遞補理事事件，再審原告對於中華民國94年11月8
日本院94年度再易字第80號確定判決，提起再審之訴，本院裁定
如下：
      主      文
再審之訴駁回。
再審訴訟費用由再審原告負擔。
      理      由
一、再審意旨略以：依再審被告86年2月22日社員代表大會修正
    通過之章程條文修正對照表所示，第28條雖刪除候補理、監
    事，然修正欄內稱「原21條，文字修正」，準此，再審被告
    未有刪除候補理、監事之意，又依86年度常年社員代表大會
    紀錄並無任何刪除候補理、監事之決議，再審原告請求依系
    爭章程當選候補理事，即屬有據。本院94年度上字第819號
    案件曾應上訴人林國昭之請求而函文台北市財政局，請求調
    閱台北市第五信用合作社86年3月19日北市五信社字第129號
    變更登記申請書及86年度常年社員代表大會紀錄影本。按相
    類似事件，平等處理乃平等原則之意旨，現相類似案件，其
    他法官認有查明必要而准予函調，本件原審法官卻認無調查
    必要而駁回再審原告之聲請，顯已違犯民事訴訟法第496條
    就原審存在之證據漏未調查之失。
二、按再審之訴，法院認無再審理由，判決駁回後，不得以同一
    事由，對於原確定判決或駁回再審之訴之確定判決，更行提
    起再審之訴；又再審之訴不合法者，法院應以裁定駁回之。
    民事訴訟法第498條之1及第502條第1項分別定有明文。
三、經查再審原告主張之前揭理由，業經本院94年度再易字第80
    號認本件前確定判決就85年、86年之章程及選聘辦法，均已
    斟酌，再審被告86年度章程條文修正對照表，再審原告於本
    院前訴訟程序並未提出證據，本院前確定判決亦無從斟酌，
    與民事訴訟法第497條再審要件不符，而以再審無理由判決
    駁回再審原告前此所提再審之訴。再審原告就本件再審之訴
    提出之事由，與其於本院94年度再易字第80號所提之再審事
    由完全一致，揆諸前揭說明，本件再審即不合法，應予駁回
    。
四、據上論結，本件再審之訴為不合法，爰裁定如主文。
中    華    民    國    95    年    1     月    2     日
                  民事第二庭  審判長法  官  吳謙仁
                                    法  官  李瓊蔭
                                    法  官  魏大喨
正本係照原本作成。
不得抗告。
中    華    民    國    95    年    1     月    3     日
                                    書記官  李華安
附註：
民事訴訟法第484條
不得上訴於第三審法院之事件，其第二審法院所為裁定，不得抗
告。
但下列裁定，得向原法院提出異議：
一  命法院書記官、執達員、法定代理人、訴訟代理人負擔訴訟
    費用之裁定。
二  對證人、鑑定人、通譯或執有文書、勘驗物之第三人處以罰
    鍰之裁定。
三  駁回拒絕證言、拒絕鑑定、拒絕通譯之裁定。
四  強制提出文書、勘驗物之裁定。
前項異議，準用對於法院同種裁定抗告之規定。
受訴法院就異議所為之裁定，不得聲明不服。


司法院資訊處製作；財團法人民間司法改革基金會備份。
